臺灣高雄地方法院刑事判決　　　　　　 100年度易字第1097號
公　訴　人　臺灣高雄地方法院檢察署檢察官
被　　　告　吳易輯
上列被告因竊盜案件，經檢察官提起公訴（100 年度偵字第1543
8 號），本院判決如下：
    主  文
吳易輯犯踰越牆垣竊盜罪，處有期徒刑柒月。
    事  實
一、吳易輯前因過失傷害案件，經本院於民國98年9 月23日判處
    有期徒刑2 月、緩刑2 年確定，猶不知悔改，於緩刑期間，
    基於意圖為自己不法所有之犯意，於100 年5 月15日下午1
    時許，踰越高雄市○○區○○路227 號「榮民工程處」牆垣
    後進入，徒手竊取3 孔電源插座7 個。適經中興保全員工吳
    韋霖發現而報警當場逮獲並扣得上開竊得之3 孔電源插座7
    個（已發還吳韋霖），查知上情。
二、案經高雄市政府警察局林園分局移送臺灣高雄地方法院檢察
    署檢察官偵查起訴。
    理  由
一、證據能力部分：按「被告以外之人於審判外之陳述，雖不符
    前四條之規定，而經當事人於審判程序同意作為證據，法院
    審酌該言詞陳述或書面陳述作成時之情況，認為適當者，亦
    得為證據。當事人、代理人或辯護人於法院調查證據時，知
    有第159 條第1 項不得為證據之情形，而未於言詞辯論終結
    前聲明異議者，視為有前項之同意」，刑事訴訟法第159 條
    之5 定有明文。又當事人、代理人或辯護人於調查證據時，
    知有本法第159 條之5 第1 項不得為證據之情形，卻表示「
    對於證據調查無異議」、「沒有意見」等意思，而未於言詞
    辯論終結前聲明異議者，應視為已有將該等傳聞證據採為證
    據之同意（參見該條之立法理由）。本件檢察官及被告於本
    院準備程序，就本判決所引用各項證據（含傳聞證據、非傳
    聞證據及符合法定傳聞法則例外之證據）之證據能力，均表
    示同意作為證據（參本院審易卷第13頁反面），且迄至本院
    言詞辯論終結前，未就上開證據之證據能力聲明異議，復查
    無依法應排除其證據能力之情形，本院審酌上開證據之形式
    及取得過程並無瑕疵、與待證事實具有關連性等情況，認為
    適當，揆諸前揭規定，認上開證據俱有證據能力，均得為本
    案之證據。
二、訊據被告吳易輯固坦承有於上揭時間踰越高雄市○○區○○
    路227 號「榮民工程處」牆垣進入後，徒手拿取該處3 孔電
    源插座7 個等情不諱，但矢口否認有何竊盜之犯行，辯稱：
    伊是要進去找小鳥來養，伊覺得該處像廢墟，伊沒有竊盜之
    意思云云。經查，被告上揭踰越牆垣竊取3 孔電源插座7 個
    之事實，業據被告供陳在卷，核與證人吳韋霖於警詢中證述
    之情節相符，並有照片4 張、贓物認領保管單1 紙在卷可稽
    ，被告踰越牆垣竊盜之犯行堪可認定。被告雖以上情置辯，
    然被告於本院審理時供稱：家有妻小，收入不敷使用（本院
    卷第14頁），豈有能力再飼養寵物，是被告此部份辯解顯不
    可採。又上揭榮民工程處四周均有圍牆圍住，有上揭照片為
    證，被告辯稱該處係廢墟云云，亦不足採信。再者，被告無
    端踰越牆垣進入上揭榮民工程處後，未告知所有權人即拿取
    非自己所有之物，其行為顯已該當竊取，被告於本院訊問時
    並無精神或智力、理解力上之障礙，理應知道不可無故拿取
    他人之物，是被告辯稱無竊盜之意思云云，亦顯不足採。綜
    上所述，本件被告踰越牆垣竊盜之犯行事證明確，洵堪認定
    ，應予依法論科。
三、核被告所為，係犯刑法第321 條第1 項第2 款之踰越牆垣竊
    盜罪。爰審酌被告年輕力壯，竟不思循正當途徑賺取金錢，
    而踰越牆垣竊取他人之物，其心態顯有偏差，影響社會治安
    及人民財產安全，且被告前因過失傷害案件，經本院於98年
    9 月23日以98年度交簡上字第232 號判處有期徒刑2 月、緩
    刑2 年確定，本件係於緩刑期間內犯罪，有臺灣高等法院被
    告前案紀錄表在卷可稽，素行不佳，且不知悔悟，惟念被告
    所竊取財物價值非鉅，竊得之財物業已發還被害人，所生損
    害輕微等一切情狀，認公訴檢察官具體求處有期徒刑1 年，
    尚嫌過重，爰量處如主文所示之刑，以資懲儆。
據上論斷，應依刑事訴訟法第299 條第1 項前段，刑法第321 條
第1 項第2 款，判決如主文。
本案經檢察官吳明駿到庭執行職務。
中    華    民    國  100     年    8     月    22    日
                  刑事第十九庭  法  官  黃宣撫
以上正本證明與原本無異。
如不服本判決，應於判決送達後10日內，向本院提出上訴狀。
中    華    民    國   100    年    8     月    23    日
                                書記官  葉正昭
附錄本案論罪科刑法條：
中華民國刑法第321條
（加重竊盜罪）
犯竊盜罪而有下列情形之一者，處 6 月以上、5 年以下有期徒
刑，得併科新臺幣 10 萬元以下罰金：
一、侵入住宅或有人居住之建築物、船艦或隱匿其內而犯之者。
二、毀越門扇、牆垣或其他安全設備而犯之者。
三、攜帶兇器而犯之者。
四、結夥三人以上而犯之者。
五、乘火災、水災或其他災害之際而犯之者。
六、在車站、埠頭、航空站或其他供水、陸、空公眾運輸之舟、
    車、航空機內而犯之者。
前項之未遂犯罰之。